# 请教陈老师，有关私营有限公司债权转股权的问题

提问人：xusd 时间：2011-08-05 09:48:39
请教陈老师，私营有限公司债权转股权需要对债权进行评估吗？对债转股都有哪些规定？谢谢

回答人：chenyiwei
债权转股权目前没有全国统一的政策。很多地方目前还不认可。目前只有重庆、山东、浙江、天津、四川等地的工商机关出台了债权转股权的登记管理办法。在允许债转股的地方，请按当地工商部门规定的程序办理。这些规定在视野的法规库中应当都有。